臺灣新北地方法院板橋簡易庭小額民事判決
111年度板小字第164號
原      告  台北富邦商業銀行股份有限公司

法定代理人  程耀輝  
訴訟代理人  官俊利  



被      告  劉云翰  

上列當事人間請求給付信用卡帳款事件，本院於中華民國111年3
月10日言詞辯論終結，判決如下：
    主      文
被告應給付原告新臺幣貳萬玖仟柒佰壹拾捌元，及其中新臺幣壹
萬陸仟叁佰柒拾陸元自民國一一○年八月十七日起至清償日止，
按週年利率百分之十四點七計算之利息，及其中新臺幣壹萬壹仟
叁佰零玖元自民國一一○年八月十七日起至清償日止，按週年利
率百分之十四點九七計算之利息。
訴訟費用新臺幣壹仟元由被告負擔。
本判決得假執行。
    事實及理由
一、原告主張：緣被告於107年6月28日起與原告成立信用卡使用
    契約，並於歸戶額度內循環使用。依約被告領用系爭信用卡
    後，即得於各特約商店記帳消費，依信用卡約定條款第十四
    條之約定，應於當期繳款截止日前向原告全部清償，或以循
    環信用方式繳付最低應繳金額，逾期清償者，除喪失期限利
    益外，應另行給付原告按差別利率計算之利息（惟原告得視
    被告之信用狀況與金融往來情形訂定信用卡差別利率及期間
    ，並逕以帳單通知調整被告所適用之利率。），並依約定條
    款第十四條加計違約金。查被告自108年II月20日起至109年
    10月15日止，於特約商店內消費簽帳，至110年8月16日止，
    尚有29,718元之消費帳款及利息未支付，及其中27,685元部
    分按前述約定計算之利息未給付，迭經催告無效。爰依兩造
    間信用卡使用契約起訴求命被告給付等語，並聲明如主文第
    1項所示。
二、被告於本院111年3月10日言詞辯論期日就本件訴訟標的認諾
    （見本院卷第50頁）。
三、本件原告主張之事實，業據其提出與其所述相符之信用卡申
    請書、消費及利息明細、約定條款等件為證（見支付命令卷
    第7至20頁）。按當事人於言詞辯論時為訴訟標的之捨棄或
    認諾者，應本於其捨棄或認諾為該當事人敗訴之判決，民事
    訴訟法第384條定有明文，查被告於111年3月10日本院言詞
    辯論時就本件訴訟標的認諾（見本院卷第50頁），揆諸前揭
    規定，本院即應本於該認諾為被告敗訴之判決。從而，原告
    請求被告給付如主文第1項所示，為有理由，應予准許。
四、本件係就民事訴訟法第436條之8第1項訴訟適用小額程序所
    為被告敗訴之判決，爰依民事訴訟法第436條之20規定，職
    權宣告假執行。
五、訴訟費用負擔之依據：民事訴訟法第78條。本件訴訟費用額
    ，依後附計算書確定如主文所示之金額。
中　　華　　民　　國　　111 　年　　3 　　月　　18　　日
                  臺灣新北地方法院板橋簡易庭
                              法  官  吳孟竹
    計    算    書
項        目          金      額（新臺幣）      備    註
第一審裁判費               1,000元
合        計               1,000元
以上為正本係照原本作成。
對於本件判決如有不服，應於收受送達後20日內向本院提出上訴
書狀，上訴於本院合議庭，並按他造當事人之人數附具繕本。當
事人之上訴，非以判決違背法令為理由不得為之，上訴狀應記載
上訴理由，表明下列各款事項：
（一）原判決所違背之法令及其具體內容。
（二）依訴訟資料可認為原判決有違背法令之具體事實。
如未於上訴後20日內補提合法上訴理由書，法院得逕以裁定駁回
上訴。
中　　華　　民　　國　　111 　年　　3 　　月　　18　　日
                              書記官  呂亞馨